---
title: "國泰人壽 Revolution R"
author: "David Chiu"
date: "2016/9/13"
output: html_document
---

## 用R做簡單迴歸分析
```{r}
data(anscombe)
plot(y1 ~ x1, data = anscombe) 
lmfit <- lm(y1~x1, data=anscombe)
abline(lmfit, col="red") 
```

## 變數與數學運算
```{r}
RRP <- 35.99
Exchange <- 31.74
NTD <- RRP * Exchange
NTD
```

## 使用向量存放多個變數的資料
```{r}
# 不同型態的向量
height_vec <- c(180,169,173)
name_vec <- c("Brian", "Toby", "Sherry")
```

## 使用向量計算
```{r}
height_vec <- c(180,169,173)
weight_vec <- c(73, 87, 43)
names_vec <- c('Brian', 'Toby', 'Sherry')

bmi_vec <- weight_vec / (height_vec / 100) ^ 2
names(bmi_vec) = names_vec

bmi_vec[bmi_vec < 18.5 | bmi_vec >= 24]
```

## 矩陣可以存放二維向量
```{r}
kevin <- c(85,73)
marry <- c(72,64)
jerry <- c(59,66)
mat <- matrix(c(kevin, marry, jerry), nrow=3, byrow= TRUE)
weighted_score <- mat[,1] * 0.4 + mat[,2] * 0.6
```

## 表示類別資料(Factor)
```{r}
weather <- c("sunny","rainy", "cloudy", "rainy", "cloudy")
weather_category <- factor(weather)
weather_category

levels(weather_category)
```

## 使用list 包裝不同類型資料
```{r}
#使用list 包裝類型不同的資料
person <- list(name='James', height=180, Employ=TRUE)
person

#使用lapply 套用函式到list 裡面的元素
li = list( c(98,82,66,54), c(83,72,77))
lapply(li, sum)
```

## Data Frame

```{r}
data(iris)
class(iris)
```

## 檢視 Data Frame
```{r}
# 檢視資料形態
class(df)

# 檢視架構
str(df)

# 檢視資料摘要
summary(df)

# 觀看前幾筆資料
head(iris)
head(iris, 10)

# 觀看後幾筆資料
tail(iris)
tail(iris, 10)
```

## 取得指定列與行的部分資料集
```{r}
#取前三列資料
iris[1:3,]

#取前三列第一行的資料
iris[1:3,1]

#也可以用欄位名稱取值
iris[1:3,"Sepal.Length"]

#取前兩行資料
head(iris[,1:2])

#取特定欄位向量值
iris$"Sepal.Length"
```

## 使用條件篩選資料
```{r}
#取前五筆包含length 及 width 的資料
five.Sepal.iris <- iris[1:5, c("Sepal.Length", "Sepal.Width")]

#可以用條件做篩選
setosa.data <- iris[iris$Species=="setosa",1:5]
```

## 資料排序

```{r}
#用Sort 作資料排序
sort(iris$Sepal.Length, decreasing = TRUE)

#用order做資料排序
head(iris[order(iris$Sepal.Length, decreasing = TRUE),])
```

## 使用繪圖元件探索資料
```{r}
#Pie Chart
table.iris = table(iris$Species)
pie(table.iris)

#Histogram
hist(iris$Sepal.Length)

#Box Plot
boxplot(Petal.Width ~ Species, data = iris)

#Scatter Plot
plot(x=iris$Petal.Length, y=iris$Petal.Width, col=iris$Species)
```

## 使用R 作機器學習
```{r}
#安裝rpart 套件
##install.packages('rpart')

#讀取rpart 套件
library(rpart)

#建立模型
fit <- rpart(Species ~ Sepal.Length + Sepal.Width + Petal.Length + Petal.Width,data= iris)

#繪製模型
plot(fit, margin = 0.1)
text(fit)
```

## RevoScaleR 的選項

```{r}
#瀏覽可用RevoScaleR選項
names(rxOptions())

#取得當前reportProgress 選項
rxGetOption("reportProgress")

#將reportProgress 設為0
rxOptions(reportProgress = 0)

```

## 使用RevoScale R 讀取資料
```{r}
#設定csv資料來源
input <- RxTextData(
    file = "lvr_prices.csv", 
    delimiter = ",", 
    quotedDelimiters=TRUE)

#使用rxImport 將資料匯入 
rxImport(inData = input,
        outFile = 'lvr.xdf', 
        overwrite = TRUE)

```

## 讀取xdf 檔案資訊
```{r}
#設定檔案路徑
lvr_data <- file.path('/home/largitdata','lvr.xdf')

#取得資料
rxGetInfo(lvr_data)


```

## 取得xdf 變數資訊
```{r}
#取得xdf 的變數資訊
rxGetInfo(lvr_data, getVarInfo = TRUE)

```

## 指定欄位型態
```{r}
lvr_colInfo <- list(
    list(index = 2, type = "factor"),
    list(index = 23, type = "numeric")
    )

input <- RxTextData(file="lvr_prices.csv", delimiter = ",", quotedDelimiters=TRUE, colInfo =lvr_colInfo)

```

## 使用Transforms 轉換日期資訊
```{r}
# 轉換日期資訊
rxImport(inData= input, 
         outFile = 'lvr.xdf', 
         overwrite = TRUE,
          transforms = list(
	 trading_ymd = as.Date(trading_ymd, format="%Y-%m-%d"),
	 finish_ymd = as.Date(finish_ymd, format="%Y-%m-%d")
          )
)

```

## 使用rxGetVarInfo抓取最高與最低價格
```{r}
#設定xdf 檔案路徑
lvr_data <- file.path('/home/largitdata','lvr.xdf')

#取得最高價格
rxGetVarInfo(lvr_data)$total_price$high

#取得最低價格
rxGetVarInfo(lvr_data)$total_price$low

```


## 篩選資料並轉回Data Frame
```{r}
lvr_df <- rxDataStep(
      inData=lvr_data,
      rowSelection = (price_per_sqmeter <= 200000),
      numRows = 1000,
      varsToKeep = c('area','address', 'trading_ymd', 'total_price')
      )
```

## 計算每平方公尺的成交價格
```{r}
rxDataStep(
  inData  = lvr_data, 
  outFile = lvr_data,
  transforms = list(
    new_price = total_price / building_sqmeter
    ),
  append = "cols",
  overwrite = TRUE
)

```

## 取得資料的敘述性統計
```{r}
#取得總價格的敘述性統計
rxSummary(formula= ~total_price, data=lvr_data)


#取得總價格、車位價格與區域的敘述性統計
rxSummary(
          formula= ~total_price + parking_price + area, data=lvr_data
)

```

##　繪製Histogram
```{r}
# 使用rxHistogram繪製總價分佈
rxHistogram(formula= ~total_price, data=lvr_data)

```

## 使用Transforms 轉換尺度
```{r}
rxHistogram(formula= ~ total_price, 
         data=lvr_data, 
         transforms = list(total_price = log10(total_price))
        )	

```

## 依不同變量繪圖 (Facet)
```{r}
#使用rxHistogram做 Facet
rxHistogram(~ total_price | area, data=lvr_data, transforms=list(total_price= log(total_price)))


```

## 計算各區的平均價格
```{r}
#使用rxCrossTabs 建立列聯表(Contingency Table)
lvr_tabs <- rxCrossTabs(formula = total_price ~ area, data=lvr_data)

#使用Print 函式列出各區域平均價格
print(lvr_tabs, output="means")

#使用Print 函式列出各區域成交次數
print(lvr_tabs, output="counts")
```

## 套用summary 在列聯表上
```{r}
#找出總成交金額比例最高的區域
summary(lvr_tabs)

#找出平均成交金額比例最高的區域
summary(lvr_tabs, output="means", type="%")

```

## 根據購買總價排序
```{r}
barplot(sort(lvr_tabs$sums$total_price, decreasing = TRUE))
```

## 轉換成交易月份
```{r}
rxDataStep(
         inData=lvr_data, 
         outFile=lvr_data,
         transforms=list(
         trading_ym = as.Date(format(as.Date(trading_ymd), '%Y-%m-01'))
         ),
         overwrite = TRUE,
         append="cols"
)


```

## 算出區域在不同月份的總成交價與件數
```{r}
rxCube(
  formula = total_price ~ area :trading_ym, 
  data=lvr_data, 
  outFile = 'lvr_cube.xdf', 
  overwrite = TRUE,
  mean = FALSE,
  transforms=list(trading_ym = as.factor(trading_ym))
)

```

## 繪製大安區的歷史平均成交價
```{r}
#設定檔案路徑
lvr_cube <- file.path('/home/largitdata','lvr_cube.xdf')

#使用rxLinePlot繪製總成交價變化
rxLinePlot(formula = total_price ~ trading_ym, 
           data= lvr_cube, 
           rowSelection = (
                 area == '大安區' & trading_ym >= '2012-01-01'),
           transforms=list(trading_ym = as.Date(trading_ym))
          )


```


## 繪製各區域的成交金額變化
```{r}
rxLinePlot(formula = total_price ~ trading_ym | area, 
           data= lvr_cube, 
           rowSelection = (trading_ym >= '2012-01-01'),
           transforms=list(trading_ym = as.Date(trading_ym))
)

```

## 計算變數相關性
```{r}
#使用rxCor 計算相關性
rxCor(formula=~ building_sqmeter + total_price, data=lvr_data)
```

## 繪製建物大小與價格的關係
```{r}
rxLinePlot(formula = total_price ~ building_sqmeter, 
           data= lvr_data,
           type= 'p',		   
           rowSelection = (
             trading_ym >= '2012-01-01' &
             trading_target == '房地(土地+建物)'
            ),
           transforms=list(
             trading_ym = as.Date(trading_ym)
             )
)
```

## 將資料取log 
```{r}
rxLinePlot(formula = total_price ~ building_sqmeter, 
           data= lvr_data,
           type= 'p',		   
           rowSelection = (
             trading_ym >= '2012-01-01' &
             trading_target == '房地(土地+建物)'
            ),
           transforms=list(
             trading_ym = as.Date(trading_ym),
             total_price = log(total_price),
             building_sqmeter = log(building_sqmeter)
             )
)


```

## 增添資料迴歸線
```{r}
rxLinePlot(formula = total_price ~ building_sqmeter, 
           data= lvr_data,
           type= c('r','p'),		
           lineColor=c('red'),
           rowSelection = (
             trading_ym >= '2012-01-01' &
             trading_target == '房地(土地+建物)'
            ),
           transforms=list(
             trading_ym = as.Date(trading_ym),
             total_price = log(total_price),
             building_sqmeter = log(building_sqmeter)
             )
)

```

## 求出迴歸模型
```{r}
lmfit <- rxLinMod(
                  formula=total_price ~ building_sqmeter, 
                  data=lvr_data
            )


summary(lmfit)

```

## 產生預測結果
```{r}
#使用rxPredict 產生預測結果
rxPredict(lmfit, data = lvr_data)

#使用rxGetInfo檢視預測變數
rxGetInfo(lvr_data, getVarInfo = TRUE)
```

## 使用rxLogit 建立Logistic Regression 模型
```{r}
# 讀取資料
mortData <- file.path(rxGetOption('sampleDataDir'), 'mortDefaultSmall.xdf')
rxGetInfo(mortData, getVarInfo = TRUE)

# 建立logitModel
logitModel <- rxLogit(formula = default ~ houseAge + F(year) + ccDebt + creditScore + yearsEmploy, data = mortData)

# 觀看Model Summary
summary(logitModel)

```




